臺灣宜蘭地方法院刑事判決　　 94年度易字第343號
公　訴　人　臺灣宜蘭地方法院檢察署檢察官
被　　　告　乙○○
上列被告因違反保護令等案件，經檢察官提起公訴（94年度偵字
1888、2164號），經本院合議庭裁定由受命法官獨任依簡式審判
程序判決如下：
    主  文
乙○○連續違反法院依通常保護令所為之禁止實施家庭暴力行為
裁定，處拘役參拾日，如易科罰金以參佰元折算壹日。
    事  實
一、乙○○與甲○○係配偶關係，為家庭暴力防治法第3條第1款
    所稱之家庭成員。惟二人相處不睦，並經本院於民國94年2
    月17日核發93年度家護字第280號民事通常保護令，裁定乙
    ○○不得對甲○○實施身體或精神上不法侵害之行為、不得
    直接或間接對於甲○○為騷擾之聯絡行為，且有效時間為十
    月。詎乙○○竟基於違反通常保護令及傷害之概括犯意，先
    於94年6月24日晚間七時，在宜蘭市○○路21號住處，因故
    與甲○○發生爭執後，即持枴杖毆打甲○○之身體，致甲○
    ○受有右手背擦傷、右背挫傷及右大腿挫傷之傷害；嗣於94
    年7月22日凌晨1時10分許，在前揭住處，再與甲○○發生爭
    執，即持皮夾丟甲○○，進而揮拳毆打甲○○頭部，並以雙
    手掐其脖子，又抓住甲○○頭髮使其頭部撞牆，經甲○○反
    抗後，復咬住甲○○左手臂，造成甲○○受有左手臂皮下血
    腫及左前胸壁皮下血腫之傷害，而連續二次違反法院依通常
    保護令所為之禁止實施家庭暴力行為裁定之傷害行為。
二、案經被害人甲○○訴請宜蘭縣警察局宜蘭分局報請台灣宜蘭
    地方法院檢察署檢察官偵查起訴。
    理  由
一、訊據被告乙○○對於前揭連續違反法院依通常保護令所為之
    禁止實施家庭暴力行為裁定及對其配偶甲○○傷害之事實，
    坦承不諱，核與被害人甲○○於警詢、偵查中檢察官訊問時
    指訴之情節相符，並有本院核發如事實欄所載之通常保護令
    附卷可憑。被告之自白顯與事實相符，堪予採憑。此外並有
    被害人甲○○遭被告毆傷後，經行政院衛生署宜蘭醫院於94
    年6月25日及同年7月22日分別出具之驗傷診斷證明書各一紙
    可資佐證。事證明確，被告傷害及違反保護令裁定之犯行，
    應均堪予認定。
二、核被告傷害人之身體，所為係犯刑法第二百七十七條第一項
    之傷害罪。又被告違反法院依通常保護令所為之禁止實施家
    庭暴力行為裁定，所為係犯家庭暴力防治法第50條第1款之
    違反保護令罪。被告一行為同時觸犯上開二罪名，係屬想像
    競合犯，應從一重之上開違反保護令罪處斷。被告所犯上開
    罪名，其先後二次之犯行，時間緊接，犯罪構成要件相同，
    顯係基於概括之犯意反覆為之，應依連續犯之規定論以一罪
    ，並加重其刑。查被告與被害人甲○○係配偶關係，有戶籍
    資料在卷足稽，屬家庭暴力防治法第三條第一款所稱之家庭
    成員，其對家庭成員間故意實施家庭暴力行為，而成立前開
    刑法上之罪名，自屬家庭暴力防治法第二條第二項所稱之家
    庭暴力罪。爰審酌被告因與其妻即告訴人相處不睦，而違反
    法院核發之通常保護令、傷害其妻之犯罪動機、目的、手段
    、對被害人所生之危害及其犯罪後坦承犯行，已具悔意之態
    度等一切情狀，量處如主文所示之刑與諭知易科罰金之折算
    標準。
據上論斷，應依刑事訴訟法第二百九十九條第一項前段、第二百
七十三條之一第一項，家庭暴力防治法第五十條第一款、刑法第
十一條前段、第五十六條、第二百七十七條第一項、第五十五條
、第四十一條第一項前段，罰金罰鍰提高標準條例第一條前段、
第二條，判決如主文。
本案經檢察官賴慶祥到庭執行職務
中　　華　　民　　國　 　94 　　年  　9　　月　　30   日
                  臺灣宜蘭地方法院刑事第三庭
                      法　官  黃永勝
以上正本證明與原本無異。
如不服本判決，應於判決送達後十日內，向本院提出上訴狀。（
須附繕本）
                      書記官  陳淑宜
中　　華　　民　　國　 　94 　　年  　9　　月　　30   日
參考法條：
家庭暴力防治法第50條第1項
違反法院依第 13 條、第 15 條所為之下列裁定者，為本法所稱
之違反保護令罪，處3年以下有期徒刑、拘役或科或併科新台幣
10萬元以下罰金︰
一  禁止實施家庭暴力行為。
二  禁止直接或間接騷擾、接觸、通話或其他連絡行為。
三  命遷出住居所。
四  遠離住居所、工作場所、學校或其他特定場所。
五  命完成加害人處遇計畫：戒癮治療、精神治療、心理輔導或
    其他治療、輔導。
中華民國刑法第277條第1項
(普通傷害罪)
傷害人之身體或健康者，處三年以下有期徒刑、拘役或一千元以
下罰金。
